【裁判字號】    92,聲,123
【裁判日期】    920115
【裁判案由】    
【裁判全文】
臺灣板橋地方法院民事裁定  九十二年度聲字第一二三號
    聲  請  人  德保有限公司
    法定代理人  甲○○
    相  對  人  東彥鋼品股份有限公司
    法定代理人  乙○○
右當事人間聲請證據保全事件，本院裁定如左：
    主      文
准對於相對人為下列證據保全行為：（一）相對人製造三層式隔熱浪板製造機壁紙摺
邊定型裝置而有侵害聲請人所有經濟部慧財產局公告第一○一一八五號新型專利之如
附圖一所示6抵壓桿、10浪板製造機、11導引滾筒、12引止滾筒、32定位座、33卡桿
、34卡合滾輪、61抵壓滾輪；附圖二所示8輸送滾輪、13支架、14滾筒槽、42固定螺
絲、81成形錐；附圖三所示1壁紙滾筒、8輸送滾筒、10浪板製造機、11導引滾筒、13
支架、20成型滾輪組、30發泡機組、40切斷機之機器設備各部零組件予以拍照並記明
筆錄存證。（二）相對人以前開機器設備所製造之現場製成品，統計數量、尺寸記明
筆錄並拍照存證。
聲請人其餘聲請駁回。
    理      由
一、按證據有滅失或礙難使用之虞，或經他造同意者，得向法院聲請保全；就確定事
    、物之現狀有法律上之利益並有必要時、亦得聲請為鑑定、勘驗或保全書證，民
    事訴訟法第三百六十八條第一項定有明文。
二、本件聲請意旨略以：聲請人係經濟部慧財產局公告第一○一一八五號新型專利權
    利人，依此新型專利所製作之「隔熱浪板」產品頗受好評，相對人見有利可圖，
    未經聲請人同意，擅自製造如附圖一、二、三所示機械設備，以生產隔熱浪板販
    售，顯侵害聲請人之新型得利權，聲請人自得依專利法第一百零三條、第一百零
    五條、第八十八條第一項規定，請求排除其侵害。為防止於聲請人起訴前重要證
    物遭相對人故意滅失，爰依民事訴訟法第三百六十八條至三百七十條規定請求（
    一）相對人製造三層式隔熱浪板製造機壁紙摺邊定型裝置而有侵害聲請人所有經
    濟部慧財產局公告第一○一一八五號新型專利之如附圖一所示6抵壓桿、10浪板
    製造機、11導引滾筒、12引止滾筒、32定位座、33卡桿、34卡合滾輪、61抵壓滾
    輪；附圖二所示8輸送滾輪、13支架、14滾筒槽、42固定螺絲、81成形錐；附圖
    三所示1壁紙滾筒、8輸送滾筒、10浪板製造機、11導引滾筒、13支架、20成型滾
    輪組、30發泡機組、40切斷機之機器設備各部零組件予以拍照並記明筆錄存證。
    （二）相對人以前開機器設備所製造之現場製成品，統計數量、尺寸記明筆錄並
    拍照存證。（三）取樣存證。（四）就系爭機器之來源及使用期間分別記明於筆
    錄。等語。
三、經查，聲請人主張伊為系爭專利權人，倘如主文第一項（即聲請事項（一）（二
    ））所示事項未經保全，則於聲請人訴請排除相對人侵害專利權案件時有證據滅
    失或礙難使用之虞等情，業據提出新型專證書、公報、說明書各一件為證，足認
    已為相當之釋明，核與民事訴訟法第三百六十八條關於聲請保全證據之規定相符
    ，應予准許。
四、至聲請人其餘聲請：（三）取樣存證部分，既難認與聲請人主張之本訴（即侵權
    行為損害賠償之訴）有何關聯（即此部分業經准許拍照存證已足，取樣留存復與
    侵權行為事實鑑定方法無涉，故難認有關聯），是無保全之必要；（四）就系爭
    機器之來源及使用期間分別記明於筆錄部分，既屬相對人之陳述，難認有何滅失
    之虞，是亦無保全之必要。是（三）（四）項聲請部分，應予駁回。
五、依民事訴訟法第三百七十一條裁定如主文。
中      華      民      國    九十二    年      一      月     十五     日
                                        臺灣板橋地方法院民事第一庭
      ~B法官  黃信滿
右為正本係照原本作成
如對本裁定抗告應於送達後十日內向本院提出抗告。
中      華      民      國    九十二    年      一      月     十五     日
~B法院書記官  吳美瑤


司法院資訊處製作；財團法人民間司法改革基金會備份。
